# 如何判断“开始生产经营年度”？

提问人：zhangchunl 时间：2011-05-22 12:34:43
一工业企业，执行企业会计制度。 96 年成立，但至今未进行生产，有闲置厂房出租。
问题：如何判断“开始生产经营年度”？（即是否仍为筹建期？）

回答人：chenyiwei
需要了解该公司“96年成立，但至今未进行生产，有闲置厂房出租”的原因。另外，该企业是否仍然打算将来投入生产？目前生产所需的设备、人力等资源是否具备？还是打算长期维持目前的状态？

回答人：chenyiwei
由于该企业原先的目的（作为化工生产企业）已不可能实现，因此原先累积为化工生产目的的开办费已不符合资产定义，应当全部转销。一般理解房地产开发企业没有明显的开办期和开办费的概念。

回答人：chenyiwei
回复 地板 zhangchunl 的帖子开办期的目标是使企业的主营业务活动具备正常开展所需的条件，因此当企业计划中的主营业务活动具备了正常开展条件之后（包括：主要的经营用固定资产达到预定可使用状态；已完成人员的招聘和培训、管理架构的搭建；已建立开展活动所必须的供销业务渠道；已取得开业前需办理的行政许可和备案事项；等等），开办期即应结束。开办期的长短并无统一的标准，如果企业确实一直在为了使主营业务活动具备正常开展条件而实施相关准备活动，则开办期不认为已结束。 在老准则下，开办期尚未结束前获取的租金收入应当冲减开办费，不单独确认为收益。这与老税法下外商投资企业的相关税务处理规定不同。